臺灣高等法院臺南分院刑事判決
　　　　　　　　　　　　　　　 94年度上訴字第519號　Ａ
上　訴　人
即　被　告　丁○○
指定辯護人　本院公設辯護人　庚○○
上列上訴人因殺人等案件，不服臺灣雲林地方法院九十四年度重
訴字第一號中華民國九十四年四月二十日第一審判決（起訴案號
：臺灣雲林地方法院檢察署九十三年度偵字第四０二六號），提
起上訴，本院判決如下：
    主  文
上訴駁回。
    事  實
一、丁○○於九十三年九月二十二日晚上二十二時左右，駕駛車
    號不詳之藍色自用小貨車，搭載其女朋友張為娟返回彰化縣
    竹塘鄉○○村○○路○段一九五號張為娟住處過夜，次日即
    同年月二十三日上午八時左右，駕駛上開車輛搭載張為娟離
    開。自是時起至同年月二十四日下午四時間，在不詳地點，
    丁○○原應注意毆打張為娟頭部，可能會造成顱內出血而死
    亡，而且客觀上能預見，竟因故衝突，出手毆打張為娟頭部
    ，並以手勒張為娟之頸部，導致張女左頸部壓痕2×2公分、
    額部皮下組織瘀傷3×3公分、右顳部皮下瘀傷4×3公分、右
    頂顳葉大面積硬腦膜下腔出血8×8公分，而因為右頂顳葉大
    面積硬腦膜下腔出血，導致中樞衰竭，因而死亡。
二、丁○○因毆打張為娟發生死亡意外結果後，為掩飾自己犯行
    ，竟決意竊盜帆布、收受贓車，用以遺棄屍體，明知車號J6
    -2210號自小貨車係蔡森明（另案處理）於同年月二十四日
    下午四時左右所竊取之贓車，竟於當日或次日，向蔡森明借
    用該車輛，而收受該贓車，並於當日或次日，在雲林縣林內
    鄉重興村重興一二四之一五號，徒手竊取甲○○所有之塑膠
    帆布一條，得手後置於車後，駕駛上開車輛，自不詳地點載
    運張為娟屍體，至雲林縣林內鄉○○村○○○○○道路台鐵
    陸橋涵洞下，以上開塑膠帆布覆蓋張為娟屍體，將張為娟屍
    體遺棄該處後，駕車離去，並將該車輛停放在雲林縣斗六市
    ○○路旁。同年月二十五日上午八時許，前往上述丁○○棄
    屍處附近農地工作之歐永和發現屍體，囑咐家人曾呅報警處
    理（另被訴強盜部分經判決無罪確定）。
三、案經雲林縣警察局斗六分局報請臺灣雲林地方法院檢察署檢
    察官偵查起訴。
    理  由
一、訊之上訴人即被告丁○○坦其向蔡森明借用贓車及竊取甲○○所有塑膠帆布等犯行，惟矢口否認有殺人棄屍或傷害被害
    人犯行，辯稱：伊未打被害人，去現場時，伊人昏昏的，被
    害人還拿飲料給伊喝，那時伊施用毒品，被害人並不是屍體
    ，否則那麼重怎能抱來抱去？下車後，被害人就暈倒在車邊
    ，伊將其拉至較柔軟草堆處，她還打呼，伊就向人家借水給
    她喝，並叫她，她一直在睡覺，伊就走了云云。
二、經查：
  (一)被害人之屍體係證人歐永和於九十三年九月二十五日九時左
    右，在雲林縣林內鄉○○村○○○○○道路台鐵陸橋涵洞下
    發現，有塑膠帆布覆蓋著女子屍體，因而囑咐家人曾呅報案
    ，此經歐永和於原審到庭證實（詳原審卷第一０五頁背面）
    ，並有歐永和警詢筆錄（詳警卷第三七頁）及現場照片、發
    現屍體現場的照片（詳警卷第四二-五三、五五、五六頁；
    相驗卷第四-九頁），與現場平面圖（詳警卷第六五頁）可
    以證明。並經死者張為娟之弟丙○○指認係張為娟之屍體無
    訛（詳警卷第一七頁）。而被害人張為娟之死因，經法醫師
    王約翰鑑定結果，判定張為娟死亡原因為外力傷害頭部，造
    成右頂顳葉大面積硬腦膜下腔出血，導致中樞衰竭，因而死
    亡，此有法務部法醫研究所九十三年十一月二十三日（93）
    法醫所醫鑑字第一四六六號鑑定書在卷可證（詳相驗卷第二
    六-三七頁）。
  (二)又法醫師勘驗、解剖張為娟身體時，發現張為娟左頸部有壓
　　痕2×2公分、額部皮下組織瘀傷3×3公分、右顳部皮下瘀傷
  　4×3公分、右頂顳葉大面積硬腦膜下腔出血8×8公分，此有
    上述鑑定書可以證明。而被害人張為娟係丁○○之女友，並
    於九十三年九月二十二日晚上二十二時左右，駕駛車號不詳
    之藍色自用小貨車搭載張為娟，返回彰化縣竹塘鄉○○村○○路○段一九五號張為娟住處過夜，次日早上八時左右，證
    人丙○○親眼目睹丁○○駕駛上開車輛搭載張為娟離開（詳
    警卷第十五、十六、十八頁）。而被告丁○○亦供承被害人
    張為娟之所以在陳屍地點，係伊載她去等情。是被害人被發
    現陳屍前均與被告在一起，從而，應可認定被害人張為娟身
    上之傷係與被告丁○○在一起時所造成。
  (三)又事後被告丁○○關於案情之陳述，閃爍其詞，且前後不一
    ，且與調查之事證不符。其於警詢時供稱：「（張為娟為何
    會陳屍於右述地點，你是否知情？）當時我與張為娟在一起
    ，因有施打毒品，可能施打過量，臉部發黑，頭往下掉，我
    便問張為娟毒品妳打多少，張為娟告訴我約10CC，我發現不
    對，便立即急救，張為娟告訴我她會冷，我便替她蓋上織布
    地毯，我便離去。」「‧‧二十三日我們二人‧‧之後約於
    九時，又一起駕車前往林內案發現場附近鐵道下，我再度在
    車內施打海洛因毒品後，我便下車四處走動，約過十分鐘我
    回到車上，發現張為娟意識不清，且發現我所放置在車內之
    毒品海洛因有短少，我就問張為娟是否有偷打我的毒品，張
    為娟就回答說有，此時張為娟一直說想睡覺，我就不讓她睡
    覺，並持續在車內又逗留約二小時，然後我就載張為娟到命
    案現場，一到案發現場我便先下車，張為娟也隨即下車，我
    發現張為娟一下車就腳軟蹲下去，我看見後就離開現場在附
    近向乙名路過之農民要了一瓶礦泉水給張為娟喝，我拿水回
    到現場時就發現張為娟已經躺在草堆上，我便抱張為娟到比
    較柔軟之草堆，當時張為娟意識還清醒，我還拿礦泉水給張
    為娟喝了幾口水，之後我就到後車廂拿塑膠織布覆蓋在張為
    娟身上，然後約在十二時隨即開車至林內鄉某處收購舊貨商
    ‧‧到二十時離開回到林內鄉約二十一時，我打電話約綽號
    木明友人到案發地點查看張為娟是否已經醒來，我有將整個
    事情經過告訴『木明』，結果我們二人在堤岸上有聽到很多
    人的嘻笑聲，當時我以為張為娟已經清醒過來了，所以我就
    離開現場。」「（張為娟陳屍處及其身上為何沒有發現張為
    娟所穿之鞋子？）那天張為娟所穿的是布鞋，放在車上我也
    不曉得為何會不見。」「（據你筆錄所供述張為娟係用步行
    走到陳屍處，為何相驗時發現張為娟雙腳掌及腳底均非常乾
    淨？）我用礦泉水擦拭她的雙腳及腳底。」「（九十三年九
    月二十九日由地檢署檢察官率法醫師解剖張為娟屍體相驗，
    發現其致命傷係頭部遭撞擊造成顱內出血致死，你有何意見
    ？）我發現她意識不清時，就拍打她臉部及強壓人中部位想
    叫醒她，但也有可能在案發現場張為娟下車時人就往後跌倒
    ，頭部碰撞所致，她嘴上有流血部分可能是我拍打她臉部時
    所造成」（詳警卷第五-七頁）。而於偵查中供稱：「‧‧
    二十三日我們二人‧‧之後約於九時，又一起駕車前往林內
    案發現場附近鐵道下，我再度在車內施打海洛因毒品後，我
    便下車四處走動，約過十分鐘我回到車上，發現張為娟意識
    不清，且發現我所放置在車內之毒品海洛因有短少，我就問
    張為娟是否有偷打我的毒品，張為娟就回答說有，此時張為
    娟一直說想睡覺，臉就一直黑，我就不讓她睡覺，並持續在
    車內又逗留約二小時，然後我就載張為娟到命案現場，一到
    案發現場我便先下車，張為娟也隨即下車，我發現張為娟一
    下車就腳軟蹲下去，我看見後就離開現場在附近向一名路過
    之男性農民要了一瓶礦泉水給張為娟喝，我拿水回到現場時
    就發現張為娟已經躺在草堆上，我便抱張為娟到比較柔軟之
    草堆，當時張為娟意識還清醒，我還拿礦泉水給張為娟喝了
    幾口水後，還有用水擦她的身體，看他會不會醒來，之後我
    就到後車廂拿塑膠織布覆蓋在張為娟身上，因為那裡有一個
    坑道，比較冷，風很大。然後約在十二時隨即開車至林內鄉
    某處收購舊貨商‧‧到二十時離開回到林內鄉約二十一時，
    我打電話約綽號『木明』（戊○○）友人到案發地點要講事
    情，我和木明快到現場時，有聽到有人的嘻笑聲，我以為張
    為娟已經清醒過來了，所以我就先離開現場，木明還留在那
    裡」（詳偵查卷第十五-十六頁）。又供稱「（張為娟為何
    會死亡？）我離開張為娟時，她還在睡覺而且還打呼。她是
    下車時有摔倒，我便拿一瓶礦泉水給她喝，喝完後她告訴我
    ，她很想睡覺，我便將她拉至車後附近草皮上，並企圖用水
    叫醒她，她告訴我『好』，那時她還是呼呼大睡」（詳偵查
    卷第三五頁）。又被告於原審行準備程序時供稱：「我們算
    是有起衝突，因為被害人暈暈的，我有問她說是否有施打藥
    物，她有吃安非他命，她為什麼會暈暈的，我也不知道，我
    跟她說吃安非他命就好，不要吃四號，因為她暈暈的，所以
    我有打她一巴掌。」「被害人下車時，我也不清楚，她的傷
    痕如何來我也不清楚，但是我有將她拖到草推，那裡很多石
    頭，被害人的體重很重，那時候我吃藥，我自己也有被她摔
    倒在地上。石頭的地方，但是她陳屍的地方那裡是有野草。
    我把她拖到草地我也有摔下去，因為她很重。」「那時候我
    有吃藥，我頭暈暈的，所以我沒有送她到醫院，以前我也有
    救過很多人，我都有送他們到醫院去，我與死者是好朋友，
    我怎麼可能沒有送她到醫院去」（詳原審卷第三七-四四頁
    ）。其於原審審理時供稱：「下車後，她就暈倒在車邊，我
    就把她拉去比較柔軟的草堆，在那邊一直叫她，她在打呼，
    我就跟人家借水給她喝，我就叫她，她一直在睡覺，我就走
    了」（詳原審卷第一０八頁背面）。綜上所述，被告之供詞
    難以合理解釋為何與自己相伴之女人身體狀況危急時，竟然
    要丟下不管。而被告供詞僅稱「打她一巴掌」，但打一巴掌
    何以可能會造成上述嚴重的左頸部壓痕2×2公分、右頂顳葉
    大面積硬腦膜下腔出血8×8公分？而被告雖又辯解稱張為娟
    下車時摔倒，碰到石頭云云；然縱使顱內出血係因頭部碰到
    石頭而造成，則其左頸部為何會有壓痕？再從張為娟屍體採
    取之血液、膽汁、胃內容物，經檢驗結果，並未發現含鴉片
    類、安非他命類的藥物成分，有上述鑑定書可以證明。顯見
    被告所供張為娟施打海洛因過量而昏睡等情節，應屬杜撰編
    造而來。從而，被害人張為娟頭部之傷，應是被告丁○○毆
    打所造成，而左頸部壓痕，亦應是丁○○手勒所造成。至於
    丁○○之所以會出手毆打張為娟及用手勒其頸部，合理推斷
    應是二人因故衝突執所致。
  (四)假設被告所辯被害人張為娟因施打海洛因過量而昏睡，則被
    告應帶回其住處或張為娟住處，方符合常情，然而張為娟體
    液內並未檢出鴉片類之海洛因代謝物，顯見被告丁○○所辯
    張為娟施打海洛因過量而昏睡等情，應屬虛構。被告所以虛
    構情節，意在隱瞞而不願供出實情。因此，可以想見被隱瞞
    之實情是張為娟是在死亡後，被告載其至上述涵洞下棄置。
    又依上述照片以觀，被害人張為娟腳底十分乾淨，足以判斷
    張為娟死前不是在有土地方。而現場亦未發現張為娟所穿鞋
    子或拖鞋，足以認定張為娟死亡時，已是赤腳。而被告毆打
    張為娟之處，應在該處，而非上述陳屍之荒郊野外。又依張
    為娟顱內出血情形嚴重，被告毆打張為娟時，張為娟應會哀
    叫，然而，丙○○卻未提及聽聞張為娟哀叫聲，從而，合理
    推定被告丁○○毆打張為娟之時應是在九十三年九月二十三
    日上午八時左右，即離開張為娟住處以後。
  (五)檢察官以被告丁○○毆打張為娟頭部，係「明知毆打人之頭
    部，可能足以致人死亡，竟不違背自己之意思」，亦即認為
    被告丁○○毆打張為娟頭部，是出於不確定的殺人犯意一節
    。惟查，依被害人所受傷勢，應屬被告丁○○以徒手毆打造
    成，既未持用兇器傷害張為娟，則如何能判斷張為娟之死亡
    不違背丁○○之本意？反之，依張為娟頸部壓痕以及額部皮
    下瘀傷、右顳部皮下瘀傷以觀，被告丁○○應僅要傷害張為
    娟之可能性較高。本於罪疑唯輕之有利被告原則，應認被告
    丁○○毆打張為娟之目的是要造成傷害而已。
  (六)綜上所述被告丁○○為正常之成年人，對人頭部受到毆打，
    可能會造成顱內出血而死亡，屬於客觀上應能預見之事，且
    應該注意，並能注意。但是，被告丁○○卻未注意，而出手
    毆打張為娟頭部，並以手勒張為娟之頸部，導致張為娟受有
    上述傷害，而因為右頂顳葉大面積硬腦膜下腔出血，導致中
    樞衰竭，因而死亡，且其死亡與被告之傷害行為有因果關係
    ，亦可認定。
三、本案由於被害人發生死亡結果雖客觀上能見，但被害人死亡
    仍是出乎被告丁○○之預期，而遺棄屍體則顯非其傷害張為
　　娟時預期。而在張為娟死後，被告將張為娟屍體移置郊外，
  　其目的應該就是在遺棄屍體，避免被發覺，應可認定。又被
    告丁○○坦承收受車牌號碼J6-2210號贓車及竊取塑膠帆布
    之事實，並有下列佐證：
  (一)關於車號J6-2210係贓車一事，有坦承竊車並將車輛借與丁○○之蔡森明警詢筆錄（詳警卷第二-三頁）、檢察官訊問
    筆錄（詳偵查卷第四五-四七頁）可證；而該自小貨車係所
    有人乙○○所失竊一情，亦據失主乙○○於檢察官訊問時供
    述甚詳（詳偵查卷第六九頁），並有Ｊ6-2210號自小貨車的
    失竊現場平面圖一張、現場照片四張在卷可稽（詳原審卷第
    七九至八二頁）；並有車號J6-2210自小貨車照片、車輛竊
    盜、車牌失竊資料個別查詢報表－查詢車輛認可資料在卷可
    佐（詳警卷第五七、六九頁）可以佐證。
  (二)關於竊取塑膠帆布一事，亦有失主甲○○警詢筆錄（詳警卷
    第八至十頁），及現場照片六張（詳警卷第三九至四一頁）
    足以佐證。
  (三)雖被告就借用上述贓車之時間與動機，表示「日期我自己不
    是很記得，我是到警察局我才知道我們什麼時候開車，什麼
    時候載她。差不多我去載她的前幾天，就是這一、兩天。」
    就竊取塑膠帆布的目的，表示「我是拿帆布要蓋鐵的。」（
    詳原審卷第一０八頁背面至一０九頁正面）然而，從其將贓
  　車、塑膠帆布就使用在棄置屍體之結果而論，可以合理推定
    ，其收受贓車、竊取帆布之目的，應為棄置屍體所用。且使
    用贓車運送屍體，倘若被記下贓車外觀或車牌號碼，亦不易
    被追查棄屍之人，應以被告使用贓車棄屍為合理動機。又蔡
 　 森明雖無法記得何時竊取該自用小貨車（詳警卷第二頁背面
    ，偵查卷第四五頁正面），惟車主乙○○證明其車輛係於九
    十三年九月二十四日下午四時左右，在雲林縣斗六市○○路
    六三一號黑松汽水工廠附近失竊（詳偵查卷第七０頁）。足
    證被告九十三年九月二十二日晚上載張為娟回張為娟住處、
    九十三年九月二十三日上午八時左右載張為娟離開張為娟住
    處，所使用的藍色自小貨車，而非乙○○失竊之J6-2210 號
    自用小貨車。既然蔡森明係九十三年九月二十四日下午四時
    左右，竊取該自用小貨車，而張為娟之屍體係於九十三年九
　　月二十五日上午九時左右被發現，則被告丁○○應該是在九
  　十三年九月二十四日當日或次日向蔡森明借用該贓車。被告
    在九十三年九月二十四日下午四時以後借用該自小貨車，載
    運張為娟屍體。則張為娟死亡時間，應該就是在丙○○於九
    十三年九月二十三上午八時左右看到丁○○載其離去以後，
    及該小貨車九十三年九月二十四日失竊以前。法醫師鑑定結
    果，認定處理張為娟屍體即九十三年九月二十五日下午十六
    時二十六分左右，已經死亡約二日（詳相驗卷第二九頁），
    與上述推定時間互相吻合。因此，被告借用上述贓車、竊取
    上述塑膠帆布的目的，應是為遺棄張為娟屍體所用。
四、按加重結果犯，以行為人能預見其結果之發生為要件，所謂
    能預見乃指客觀情形而言，與主觀上有無預見之情形不同，
    若主觀上有預見，而結果之發生又不違背其本意時，則屬故
    意範圍（最高法院四十七年台上字第九二０判例可資參照）
    。查被告丁○○毆傷張為娟，客觀上能預見其發生死亡之結
    果，並因而致張為娟發生死亡之結果，核其所為，係犯刑法
　　第二百七十七條第二項前段之傷害人之身體因而致人於死罪
  　。公訴人認此部分犯行係犯刑法第二百七十一條第一項之殺
    人罪，所引用起訴法條應該變更。又被告遺棄張為娟屍體之
    所為，係犯刑法第二百四十七條遺棄屍體罪。因被告丁○○
　  意在傷害張為娟，並無奪取張為娟性命之故意，則張為娟之
    死亡應係被告丁○○傷害之加重結果。從而，丁○○遺棄屍
    體之犯意，應是起於發現張為娟死亡之後，公訴人認被告丁○○觸犯殺人罪，而認遺棄屍體犯行與殺人犯行有牽連犯關
    係，為裁判上一罪，即有誤會。另被告收受贓車之所為，係
    犯刑法第三百四十九條第一項收受贓物罪。又被告竊取塑膠
    帆布之所為，係犯刑法第三百二十條第一項竊盜罪（此部分
    竊盜犯行，與被告丁○○其餘竊取車輛代步之犯行，並無裁
    判上一罪關係，詳見後述不另為免訴宣告之敘述）。被告所
    犯上述遺棄屍體罪、收受贓物罪、竊盜罪等三罪間，有方法
    結果牽連關係，應該從一重按遺棄屍體罪處斷。又被告所犯
    上述傷害人之身體因而致人於死罪與遺棄屍體罪，犯意各別
    ，所犯罪名及構成要件均不相同，應分論併處罰。
五、原審以被告丁○○罪證明確，因予變更起訴法條，適用刑法
    第二百七十七條第二項前段、第二百四十七條第一項、第三
    百二十條第一項、第三百四十九條第一項、第五十五條、第
    五十一條第五款，罰金罰鍰提高標準條例第一條前段規定，
    並審酌被告因施用毒品案件，經原審法院於九十三年十二月
    二十四日以九十三年度訴字第五一四號判決判處有期徒刑一
    年五月；另因竊盜案件經判處有期徒刑十月確定，此有臺灣
    高等法院被告全國前案紀錄表在卷可證，而被告與張為娟有
    親密關係，於爭執中出手毆打，卻對頭部毆打，下手過重，
    導致不可彌補之嚴重後果，而其於張為娟死亡後，又不願面
    對事實，反而收受贓車、竊取帆布，棄置屍體於荒野，努力
    掩飾犯行，審理中仍杜撰情節，砌詞狡辯，誋其應在獄中忍
    受長期監禁之苦，藉以導正其暴力行為，並使被害人的家屬
    得以平息怨氣等一切情狀，分別就傷害人之身體，因而致人
    於死部分，處有期徒刑十年；就遺棄屍體部分，處有期徒刑
    十月；並依法定其應執行有期徒刑十年九月。本院經核原判
    決認事用法，並無不合，量刑亦稱允當。上訴意旨，仍執陳
    詞否認傷害被害人，指摘原判決量刑不當，為無理由，應予
    駁回。
六、不另為免訴諭知部分（被訴竊取UC-6747號自用小客車）部
    分。
  一公訴意旨略以：丁○○另於九十三年十月二日下午十時許，
    在臺北縣新莊市○○街五五號「珈多利汽車旅館」前，另行
    起意，意圖為自己不法所有，竊取己○○所有之車號UC-6
    747號自用小客車，得手後供代步之用。至同年十月六日下
    午三時三十分許，行經雲林縣斗六市○○路五五巷前，為警
    查獲。因認被告此部分犯行，係犯刑法第三百二十條第一項
    之竊盜罪嫌云云。
  二按案件曾經判決確定者，應諭知免訴之判決，刑事訴訟法第
    三百零二條第一款定有明文。而連續犯為裁判上一罪，若一
    部分犯行經另案有罪判決確定者，其效力即及於本案之其餘
    部分犯行。
  三經查：
  (一)被告丁○○另犯竊盜罪經原審法院於九十四年三月二十五日
    以九十四年度易字第四八號判決，認定「丁○○基於意圖為
    自己不法所有之概括犯意，先後為下列竊盜犯行：於九十
    三年六月二十九日六時許，在雲林縣麥寮鄉○○村○○路五
    八號前，以自備鑰匙之二支竊取顏垂慶所有之車號E9-9640
    號自用小客車，得手後留供己代步之用。於九十三年九月
    十日傍晚某時許，在雲林縣斗六市鎮○里○○路一五八號，
    攜帶客觀上對人之生命、身體、健康構成威脅，足供兇器使
    用長約十五公分之剪刀一支，破壞鄭春梅所有之車號YKQ-00
    3號重型機車之鎖頭後，竊取該機車，並將該機車車牌任意
    丟棄，得手後留供己代步之用。」而論以被告丁○○連續攜
    帶兇器竊盜，判處有期徒刑十月，並經確定在案，有上開刑
    事判決一份附卷，並經原審調閱該案卷宗確認無誤。
  (二)雖被告否認竊取UC-6747號自用小客車，惟據被害人己○○
    於警詢時供稱：UC-6747號自用小客車為其所有，於九十三
    年十月二日二十二時左右，在臺北縣新莊市○○街五五號「
    珈多利汽車旅館」前失竊，有警詢筆錄可資佐證（詳警卷第
    十一頁）；而被告丁○○於同年十月六日下午三時三十分許
    ，駕駛該自用小客車，行經雲林縣斗六市○○路五五巷前，
    為警查獲，並為被告丁○○供承在卷（詳警卷第四頁），並
    有被害人贓物認領保管單（詳警卷第十四頁），以及UC-674
    7號自小客車的失竊現場平面圖一張、車輛照片四張（詳原
    審卷第七六-七八頁）在卷可佐。又被告丁○○駕駛上述車
　  輛被查獲，辯稱：「車子我是跟『秋錦』借的，我在汽車旅
    館出來，他去朋友那邊，我在路邊等他，遇到盤查，我就開
    走」（詳原審卷第一０七頁背面）。又稱：「我沒有向他借
    ，我就把車開走了」（詳原審卷第一０九頁正面）而所謂「
    秋錦」是被告在九十三年十月七日為警查獲時，辯稱：「這
    台車是我和朋友（綽號『秋錦』，真實姓名不詳之男子）去
    臺北辦事情，突然遇見警察臨檢，我就直接將該車開走，並
    非我偷竊的，況且事後我均有與綽號『秋錦』男子聯絡並告
    知他係我將車子開走」（詳警卷第四頁背面）。其既有與「
    秋錦」聯絡，然至本案審理終結，仍未能說明如何聯絡「秋
    錦」，至法院無從查證，顯見「秋錦」應是虛構人物，從而
    該車應予認定係被告丁○○在該汽車旅館前竊取。
  (三)查本案竊盜犯行與前述竊盜時間相距三月餘，竊盜手法類似
    ，同以竊取車輛用以代步，足以認定被告丁○○於第一次行
    為前，即有多次實施之概括犯意。從而，本案被告丁○○被
    訴竊盜UC-6747號自用小客車用以代步之犯行，應認與上述
    判決確定部分，有連續犯之關係，屬裁判上一罪，而為該案
    確定判決效力所及。依照上述說明，被告丁○○被訴的此部
    分犯行，本應免訴判決。惟公訴人認此部分犯行與上述竊盜
    塑膠帆布而經論罪科刑部分有連續犯之裁判上一罪關係，因
    此不另為免訴判決之諭知。
  (四)至於前述被告丁○○竊取塑膠帆布而經論罪科刑之部分，因
    其竊取塑膠帆布之行為，係起因於意外發現張為娟死亡，慌
    亂之下，想要掩飾其犯行，乃臨時另行起意竊取塑膠帆布使
    用，與其上述自始想要多次竊取車輛代步之概括犯意，顯然
    有別，難以認為與竊取車輛代步之犯行構成連續犯，併此敘
    明。
據上論斷，應依刑事訴訟法第三百六十八條，判決如主文。
本案經檢察官蘇南桓到庭執行職務。
中　　華　　民　　國　　94　　年　　9 　　月　　27　　日
                  刑事第二庭    審判長法　官　葉居正
                                      法　官　莊俊華
                                      法　官　李文福
以上正本證明與原本無異。
如不服本判決，應於收受本判決後十日內向本院提出上訴書狀。
其未敘述上訴理由者並得於提起上訴後十日內向本院補提理由書
狀（均須按他造當事人之人數附繕本）「切勿逕送上級法院」。
　　　　　　　　　　　　　　　　　　　書記官　李良倩
中　　華　　民　　國　　94　　年　　9 　　月　　28　　日
附錄本案論罪科刑法條全文：
刑法第二百四十七條
損壞、遺棄、污辱或盜取屍體者，處六月以上五年以下有期徒刑。
損壞、遺棄或盜取遺骨、遺髮、殮物或火葬之遺灰者，處五年以
下有期徒刑。
前二項之未遂犯罰之。
刑法第二百七十七條
傷害人之身體或健康者，處三年以下有期徒刑、拘役或一千元以
下罰金。
犯前項之罪因而致人於死者，處無期徒刑或七年以上有期徒刑；
致重傷者，處三年以上十年以下有期徒刑。
刑法第三百二十條
意圖為自己或第三人不法之所有，而竊取他人之動產者，為竊盜
罪，處五年以下有期徒刑、拘役或五百元以下罰金。
意圖為自己或第三人不法之利益，而竊佔他人之不動產者，依前
項之規定處斷。
前二項之未遂犯罰之。
刑法第三百四十九條
收受贓物者，處三年以下有期徒刑、拘役或五百元以下罰金。
搬運、寄藏、故買贓物或為牙保者，處五年以下有期徒刑、拘役
或科或併科一千元以下罰金。
因贓物變得之財物，以贓物論。
